臺灣彰化地方法院刑事判決　　　　　　 96年度簡上字第132號
上　訴　人　臺灣彰化地方法院檢察署檢察官
被　　　告　乙○○
上列上訴人因被告傷害案件，不服本院九十六年度簡字第一二六
號中華民國九十六年五月七日第一審判決（原檢察官聲請簡易判
決處刑案號：九十六年度偵字第二六六四號），本院管轄第二審
合議庭判決如下︰
    主  文
上訴駁回。
    事實及理由
一、本案經本院審理結果，認第一審判決認事用法及量刑均無不
    當，應予維持，並引用如附件所示之第一審判決書記載之事
    實、證據及理由（如附件）。
二、本件上訴人即檢察官上訴意旨略以：被告乙○○所為之傷害
    行為，致告訴人甲○○、丙○○受傷嚴重，其犯罪所生損害
    甚鉅，請撤銷原判決，並為更適當合法之判決等語。
三、本件被告雖經合法傳喚，無正當之理由不到庭，惟其於本院
    前審、警詢及偵訊時對於上揭事實均坦承不諱，核與證人即
    告訴人甲○○、丙○○於警詢及偵訊時之證述情節相符，並
    有告訴人甲○○、丙○○之秀傳紀念醫院診斷證明書各一份
    在卷可稽，是以本件被告傷害之事證已臻明確，應依法論科
    。原審認被告傷害犯行事證明確，據以論罪科刑，並參酌被
    告所用之手段、告訴人所受之傷勢、迄今未能與告訴人達成
    和解等一切情狀，判處被告拘役五十五日，並依刑法第四十
    一條第一項前段之規定諭知易科罰金之折算標準，並將未扣
    案之被告所用供犯罪所用之木棍一支諭知沒收，核無違誤或
    不當，檢察官之上訴，難認有理由，應予駁回。
四、另臺灣彰化地方法院檢察署九十六年度偵續字第三０號移送
    併辦意旨略以；被告乙○○於九十六年二月二十七日凌晨四
    時許，因細故而基於侵入住宅傷害甲○○、丙○○之犯意，
    持所有之木棍一支，未得甲○○、丙○○之同意，侵入甲○○、丙○○位在彰化縣秀水鄉○○村○○街四四八號庭院內
    之甲○○數下後，再進入甲○○與丙○○之房間內，持該木
    棍毆打丙○○數下，致甲○○及丙○○受有上開傷害，因認
    被告另涉犯刑法第三百零六條第一項之侵入住宅罪嫌，且與
    前開起訴之傷害部分有想像競合犯之關係。本件公訴人認被
    告涉犯侵入住宅罪嫌，無非係以上開侵入住宅之事實業據告
    訴人甲○○、丙○○於警詢及偵查中證述明確，復有現場血
    跡照片、現場圖等在卷可憑，觀之告訴人丙○○遭被告毆打
    所留存之血跡位置，係在告訴人二人之房間內，又該房間入
    口狹窄，有爐具、冰箱放置門邊，被告持長棍揮擊之迴旋空
    間甚小，被告顯站立門外對告訴人丙○○施以重擊，況告訴
    人丙○○遭被告持長棍攻擊，勢必往屋內閃避，復參以現場
    照片顯示屋內地上有血跡留存，足認告訴人丙○○所受傷勢
    非輕，衡情被告當係進入屋內毆打告訴人丙○○，而非謹守
    分際站立於門外毆打告訴人丙○○，再者，依現場圖所示，
    民生街四四八號之庭院應屬該住宅所附連圍繞之土地，被告
    未得告訴人甲○○、丙○○同意即進入該庭院，並在庭院內
    毆打告訴人甲○○，亦已該當侵入住宅之構成要件甚明為其
    論據。被告乙○○於檢察官訊問時堅決否認有侵入告訴人四
    四八號住宅之犯行，辯稱：其係在上址屋外庭院持長約一百
    五十公分之木棍毆打丙○○等語。經查，（一）彰化縣秀水
    鄉○○村○○街四四八號全戶戶籍除有告訴人甲○○、丙○○之子林新修外，被告之父林裕、被告之母林及被告之兄
    林源風三人之戶籍亦均在該處，此有該戶之全戶戶籍資料查
    詢結果在卷可稽，又告訴人甲○○於九十六年三月二十六日
    檢察官訊問時亦證稱：秀水鄉○○村○○街四四八號是我們
    的祖屋，我們沒住那邊，只是每年回去祭祖而已，平常沒有
    人住，四百五十號是乙○○父親的房子，在四四八號旁邊，
    二邊都是三合院，中間有通道，沒有門，乙○○是從通道過
    來打我們，當時我們在三合院的邊間，乙○○是我們的遠親
    ，住在秀水鄉○○村○○街四四八號附近等語，並有現場圖
    一份附於九十六年偵續字第三０號卷可稽，被告之父親林裕
    、母親林及兄林源風三人之戶籍既均在彰化縣秀水鄉○○
    村○○街四四八號，又告訴人又稱該處係其祖屋，其未住該
    處，只是每年回去祭祖而已，則被告進入四四八號之庭院即
    屬其正當權利之行使，當無必須得到告訴人之同意始得進入
    之理。（二）又證人即告訴人甲○○於偵訊時證稱：我在四
    四八號庭院裡做運動時被打，我沒有看到乙○○有進到四四
    八號裡面打丙○○，因為我被打了後，我就蹲下去等語；證
    人即告訴人丙○○於偵訊時證稱：我站在四四八號門口裡面
    看，乙○○站在門外拿木棍打我等語，本件證人即告訴人甲○○、丙○○於檢察官訊問時就渠等遭被告毆打之情節具結
    作證，在渠等並未與被告達成和解時，依常情渠等當無為故
    意為有利於被告而不利於己所控訴被告罪名之可能，而本件
    證人即告訴人丙○○係於檢察官告知：「乙○○不是在你們
    住家裡面打你，沒涉及侵入住宅有無意見？」後，告訴人丙○○始答稱：乙○○應該有進到我家裡面，侵入住宅我還是
    要繼續告，我一開始聽錯等語，惟告訴人丙○○於偵訊時所
    證稱：我站在四四八號門口裡面看，乙○○站在門外拿木棍
    打我等語，已將被告及告訴人丙○○二人各站在何處及被告
    在何處拿木棍打告訴人丙○○之情形描述明確，應無何因聽
    錯而為錯誤描述之可能，且當時在場之告訴人甲○○亦證稱
    其並沒有看到乙○○有進到四四八號裡面打丙○○等語，又
    現場照片所顯示血跡之位置雖在屋內地上，然因人遭毆擊受
    傷時亦可能進入其認為較安全之屋內躲避，致血跡在屋內地
    上，血跡之位置未必即係告訴人丙○○站立遭毆打時之位置
    ，故亦不能僅以血跡在屋內，即得認被告必定係進入屋內毆
    打告訴人丙○○，再參以被告於偵訊及本院前審準備程序時
    均坦承毆打告訴人二人，依常情其自不須就較傷害罪為輕之
    侵入住宅罪部分為不實之陳述等情，本件自不得僅以告訴人
    丙○○前後不一致之證述認定被告有侵入住宅，此外復查無
    其他之積極證據足以證明被告有侵入住宅之犯行，本院自無
    從併予審理前開移送併辦之侵入住宅部分，自應退回由承辦
    檢察官另為適法之處理，併此敘明。
五、按被告經合法傳喚，無正當之理由不到庭者，得不待其陳述
    ，逕行判決，刑事訴訟法第三百七十一條定有明文。被告乙○○經本院合法傳喚，無正當之理由不到庭，有本院送達證
    書在卷可稽，本院不待其陳述，逕行判決，併此敘明。
據上論斷，應依刑事訴訟法第四百五十五條之一第一項、第三項
、第三百七十三條、第三百六十八條、第三百七十一條，判決如
主文。
本件經檢察官吳芙如到庭執行職務。
中　　華　　民　　國　　96　　年　　7 　　月　　13　　日
                        台灣彰化地方法院刑事第二庭
                            審判長法官    石馨文
                            法      官    黃齡玉
                            法      官    尚安雅
以上正本證明與原本無異。
本件不得上訴。
中　　華　　民　　國　　96　　年　　7 　　月　　17　　日
                            書  記  官    洪年慶
